臺灣基隆地方法院刑事判決　　　　　　 96年度交簡上字第6號
上　訴　人　臺灣基隆地方法院檢察署檢察官
被　　　告　乙○○
上列上訴人因被告過失傷害案件，不服本院基隆簡易庭96年度基
交簡字第62號，中華民國96年2 月6 日第一審簡易判決（聲請簡
易判決處刑案號：臺灣基隆地方法院檢察署96年度偵字第779 號
）提起上訴，本院管轄之第二審合議庭判決如下：
    主  文
原判決撤銷。
乙○○因過失傷害人，處拘役拾伍日，如易科罰金，以新臺幣
壹仟元折算壹日。
    事  實
一、乙○○於民國95年8 月6 日上午9 時30分許，駕駛車牌號碼
    3A- 8350號自用小貨車，沿基隆市○○路，由市區往基隆市
    ○○街方向行駛，途經基隆市○○路276 號前，本應注意車
    前狀況，並隨時採取必要之安全措施，且當時天候為晴，路
    面乾燥、無缺陷、無障礙物，視距良好，並無不能注意之情
    事，竟疏未注意，於閃避對向來車時失控，而撞上停放在右
    邊路旁之車牌號碼3265-KL 號自用小貨車，並依序擠壓碰撞
    隔鄰之AC6-985 號重型機車、8T-685號營業用小貨車、4050
    -FL 號自用小貨車，適有行人甲○○在車牌號碼4050-FL 號
    自用小貨車後車廂拿取冰塊，因遭車輛相互擠壓而倒地，並
    受有兩側股骨幹骨折及右側恥骨骨折之傷害。乙○○於肇事
    後，向到場員警坦承肇事，自首而願接受裁判。
二、案經甲○○告訴暨乙○○自首而由基隆市警察局第二分局報
    告臺灣基隆地方法院檢察署檢察官偵查後聲請以簡易判決處
    刑。
    理  由
一、訊據被告乙○○就上開犯行坦承不諱，且經證人即告訴人甲
    ○○結證在卷，並與證人即車牌號碼3265-KL 、4050-FL 號
    自用小貨車車主張建清，車牌號碼AC6-985 號重型機車車主
    賴松榕，車牌號碼8T-685號營業用小貨車車主藍友仁等人之
    警詢證述情節相符，復有偵查卷附道路交通事故現場圖、調
    查報告表、談話紀錄表、補充資料及現場照片18張可稽。而
    告訴人確因本件車禍受有兩側股骨幹骨折及右側恥骨骨折之
    傷害，亦有行政院衛生署基隆醫院95年12月22日診斷證明書
    在卷為憑。按汽車行駛時，駕駛人應注意車前狀況，並隨時
    採取必要之安全措施，道路交通安全規則第94條第3 項訂有
    明文，被告駕駛汽車自應遵守上開規定。而依卷附道路交通
    事故調查報告表所載，當時天候為晴、日間自然光線、路面
    乾燥、無缺陷、無障礙物，視距良好，衡情應無不能注意之
    情事，竟疏未注意，因而肇事致告訴人受傷，其有過失甚明
    ，且其過失行為與告訴人之傷害間，有相當因果關係。綜上
    所陳，被告犯行堪可認定，應依法論科。
二、核被告所為，係犯刑法第284 條第1 項前段之過失傷害罪。
    被告於肇事後向到場員警坦承肇事而願接受裁判，有偵查卷
    附基隆市○○○道路交通事故報案人須知可佐，爰依刑法第
    62條前段之規定減輕其刑。
三、檢察官上訴意旨雖以被告迄未賠償告訴人之損害，認原審量
    刑過輕，請求撤銷原判決云云，然量刑本屬事實審法院得依
    比例原則而職權自由裁量之事項，有無賠償告訴人之損害，
    僅係量刑因素之一，況原判決於理由中已敘明審酌被告犯後
    尚未與告訴人和解賠償損害等語，檢察官從告訴人之請求而
    提起上訴，指摘原判決刑度過輕云云，為無理由。
四、又原判決就被告論罪科刑，固非無見，惟漏未審酌被告上開
    自首情節，容有未合，檢察官依告訴人請求提起上訴，雖無
    理由，然原判決既有如前述可議之處，自應由本院予以撤銷
    改判。爰審酌被告之智識、過失程度，告訴人之傷勢以及被
    告迄未與告訴人達成和解賠償損害等一切情狀，量處如主文
    所示之刑，併諭知易科罰金之折算標準。
據上論斷，應依刑事訴訟法第455 條之1 第1 項、第3 項、第
369 條第1 項前段、第364 條、第299 條第1 項前段，刑法第
284 條第1 項前段、第62條前段、第41條第1 項前段，刑法施行
法第1 條之1 ，判決如主文。
本案經檢察官丙○○到庭執行職務。
中　　華　　民　　國　　96　　年　　4 　　月　　30　　日
                  交通法庭審判長法  官  陳志祥
                                法  官  邰婉玲
                                法  官  楊皓清
以上正本證明與原本無異。
本件判決不得上訴。
中　　華　　民　　國　　96　　年　　4 　　月　　30　　日
                                書記官  盧鏡合
附錄論罪法條：
刑法第284 條第1 項
因過失傷害人者，處6 月以下有期徒刑、拘役或5 百元以下罰金
，致重傷者，處1 年以下有期徒刑、拘役或5 百元以下罰金。
刑法施行法第1 條之1
中華民國九十四年一月七日刑法修正施行後，刑法分則編所定罰
金之貨幣單位為新臺幣。
九十四年一月七日刑法修正時，刑法分則編未修正之條文定有罰
金者，自九十四年一月七日刑法修正施行後，就其所定數額提高
為三十倍。
但七十二年六月二十六日至九十四年一月七日新增或修正之條文
，就其所定數額提高為三倍。
